【裁判字號】    99,裁,2107
【裁判日期】    990916
【裁判案由】    虛報進口貨物產地
【裁判全文】
最  高  行  政  法  院  裁  定
                                      99年度裁字第2107號
上  訴  人  潤寅實業有限公司
代  表  人  甲○○
訴訟代理人  周滄賢  律師
被 上訴 人  財政部基隆關稅局
代  表  人  蔡秋吉
上列當事人間虛報進口貨物產地事件，上訴人對於中華民國99年
5月31日臺北高等行政法院98年度再字第137號判決，提起上訴，
本院裁定如下：
    主  文
上訴駁回。
上訴審訴訟費用由上訴人負擔。
    理  由
一、按對於高等行政法院判決之上訴，非以其違背法令為理由，
    不得為之，行政訴訟法第242條定有明文。依同法第243條第
    1項規定，判決不適用法規或適用不當者，為違背法令；而
    判決有同條第2項所列各款情形之一者，為當然違背法令。
    是當事人對於高等行政法院判決上訴，如依行政訴訟法第24
    3條第1項規定，以高等行政法院判決有不適用法規或適用不
    當為理由時，其上訴狀或理由書應有具體之指摘，並揭示該
    法規之條項或其內容；若係成文法以外之法則，應揭示該法
    則之旨趣，倘為司法院解釋或本院之判例，則應揭示該判解
    之字號或其內容。如以行政訴訟法第243條第2項所列各款情
    形為理由時，其上訴狀或理由書，應揭示合於該條項各款之
    事實。上訴狀或理由書如未依此項方法表明者，即難認為已
    對高等行政法院判決之如何違背法令有具體之指摘，其上訴
    自難認為合法。
二、上訴人委由永心報關行於民國95年11月28日向被上訴人報運
    自香港進口韓國產製WOVEN SYNTHETICS FABRIC貨物（下稱
    系爭貨物）1批（進口報單號碼：第AA/95/5844/0012號），
    報列貨品分類號列第5407.72.90.00-3號，輸入規定MW0（即
    大陸物品不准輸入）；經查證結果，來貨產地為中國大陸，
    且係屬尚未經經濟部公告准許輸入之大陸物品，認上訴人涉
    有虛報進口貨物產地，逃避管制情事，依海關緝私條例第37
    條第3項規定轉據同條例第36條第1項及第3項規定，處貨價1
    倍之罰鍰計新臺幣（下同）2,112,020元，併沒入貨物，惟
    該貨物於受裁處沒入前已放行，致無法裁處沒入處分，乃就
    此部分依行政罰法第23條第1項規定，裁處沒入貨物之價額
    ，合計處4,224,040元。上訴人不服，循序提起行政訴訟，
    經原審法院、本院分別以97年度訴字第2259號判決駁回其訴
    及98年度裁字2115號裁定駁回其上訴而確定。嗣上訴人猶表
    不服，提起再審之訴，復經原審法院以98年度再字第137號
    判決駁回。
三、本件上訴人對於原審判決提起上訴，主張：系爭貨物係經「
    塗佈」處理，而非「染色」處理，原審判決理由認上訴人需
    證明系爭貨物未經染色處理，無異顛倒舉證責任，顯然於法
    未合，判決理由不備。又本件系爭貨物如經鑑定具備合成橡
    膠之成分，依臺中關稅局復查決定，應有海關進口稅則5906
    .99.90之適用，不受大陸進口之管制。惟原審判決竟認是否
    經橡膠處理與本件無涉，顯見其對海關稅則之誤解，判決違
    背法令。另上訴人另從臺中關稅局進口一批相同貨物，有前
    程序中提出之進口報單可證，且上訴人請求傳訊該公司當初
    前來洽購之技術部經理江宏欽，證明兩批進口貨物為相同之
    貨物，法院自應傳訊證人到庭調查上訴人之主張是否屬實？
    並查明何以同屬財政部關稅總局之各海關有不同之認定？有
    無違反差別待遇原則？然原審法院消極不適用關於當事人聲
    明之證據法院應為調查之規定，判決顯有違誤之處等語，雖
    以該判決違背法令為由，惟查經被上訴人調閱臺中關稅局97
    年8月22日中普進三字第0971007387號復查決定書，涉案之
    進口報單號碼為第DA/97/G436/0063號，而非上訴人所稱之
    第AA/95/5844/0012號。又該進口報單所申報之貨名為「
    WOVEN SYNTHETIC FABRIC DIPPED INDUSTRIAL USE塗膠布…
    」與本件進口報單所申報之貨名為「WOVEN SYNTHETICS
    FABRIC EP125（77%POLYESTER 23%NYLON或79%POLYESTER 21
    %NYLON），成分、規格不同，並非相同或類似貨物。且系爭
    貨物原申報成分為77%（或79%）POLYESTER及23%（或21%）
    NYLON，並無任何橡膠成分，亦未經橡膠浸漬、塗佈、被覆
    或黏合處理，核與國際商品統一分類制度註解中文版第5906
    節「用橡膠處理之紡織物，但第5902節所列者除外」之詮釋
    不合，自無上訴人所稱稅則第5906.99.90號之適用。又原審
    前審於98年2月10日行準備程序時勘驗系爭貨物樣品，其顏
    色為咖啡色，並有該樣品附於原審前審卷可憑。是系爭貨物
    既為咖啡色，則上訴人主張系爭貨物未經染色處理云云，即
    應舉證證明系爭梭織物原色為何，亦即咖啡色即為系爭梭織
    物之原色，而非被上訴人應舉證證明系爭梭織物經染色處理
    。原確定判決雖未論及此，亦與其判決結果不生影響等由，
    業經原判決詳述在案，由上開判決意旨，足認原判決對上訴
    人主張何以不可採已詳加指駁，上訴意旨猶執原判決已審酌
    而不採之事項，再事爭執，係就原審取捨證據、認定事實之
    職權行使，指摘其為不當，並就原審已論斷者，泛言未論斷
    ，或就原審所為論斷，泛言其論斷矛盾，而非具體說明其有
    何不適用法規或適用法規不當之情形，並揭示該法規之條項
    或其內容，及合於行政訴訟法第243條第2項所列各款之事實
    ，難認對該判決之如何違背法令已有具體之指摘。依首開規
    定及說明，應認其上訴為不合法。
四、據上論結，本件上訴為不合法。依行政訴訟法第249條第1項
    前段、第104條、民事訴訟法第95條、第78條，裁定如主文
    。
中    華    民    國    99    年    9     月    16    日
                    最高行政法院第七庭
                        審判長法官  藍  獻  林
                              法官  廖  宏  明
                              法官  張  瓊  文
                              法官  姜  素  娥
                              法官  林  文  舟

以  上  正  本  證  明  與  原  本  無  異
中    華    民    國    99    年    9     月    17    日
                              書記官  彭  秀  玲

司法院資訊處製作；財團法人民間司法改革基金會備份。
